【裁判字號】    98,審易,1717
【裁判日期】    980831
【裁判案由】    竊盜
【裁判全文】
臺灣高雄地方法院刑事判決            98年度審易字第1717號
公  訴  人  臺灣高雄地方法院檢察署檢察官
被      告  甲○○
                    現另案於臺灣高雄第二監獄執行
上列被告因竊盜案件，經檢察官提起公訴（98年度偵字第546號）
，本院判決如下：
    主  文
甲○○攜帶兇器竊盜，累犯，處有期徒刑柒月。
    事  實
一、甲○○於民國80年間因違反肅清煙毒條例案件，經臺灣高等
    法院高雄分院以81年上訴字1286號判處有期徒刑12年、4 年
    3 月，並定應執行刑15年，於81年9 月3 日入監執行，於88
    年10年14日假釋交付保護管束，假釋期間復犯施用毒品案件
    ，經送觀察勒戒及強制戒治，上開假釋經撤銷，於90年2 月
    22日入監執行殘刑，嗣上開案件因減刑並定應執行刑為有期
    徒刑13年，於96年7 月16日縮刑執行完畢。詎仍不知悔改，
    復基於意圖為自己不法所有之犯意，於97年11月18日11時47
    分許，在高雄市○○區○○路10號河西路電影圖書館後面之
    停車場內，持客觀上足以供兇器使用之剪刀（未扣案）1 把
    ，剪斷乙○○所有停置在該處腳踏車之鋼絲鎖，而竊取該腳
    踏車，得手後供己使用。嗣於同日16時55分許，乙○○下課
    後欲騎乘該腳踏車離去時發現上開車子失竊，隨即報警處理
    ，經警調閱圖書館裝設之監視錄影系統畫面而循線查獲。
二、案經高雄市政府警察局鹽埕分局報請台灣高雄地方法院檢察
    署檢察官偵查起訴。
    理  由
一、訊據被告甲○○對於上揭時地竊取被害人乙○○所有腳踏車
    一事坦承不諱，惟辯稱: 伊並未以剪刀破壞鋼絲鎖，當時腳
    踏車未上鎖，伊即牽走云云。然查 :（一）被告係以剪刀剪
    斷大鎖竊取上開腳踏車情事，已經其於警訊自承在卷（見警
    卷第8 頁）。（二）被害人乙○○所有之腳踏車停放於上開
    電影圖書館後之停車場時有以鋼絲鎖上鎖，平時需以鑰匙打
    開該鎖始能騎乘情事，業據證人即被害人乙○○於偵查中證
    述在卷（見偵卷第20頁），再觀之卷附之攝影機所翻拍之竊
    嫌竊取腳踏車當時之照片，於11時47分06秒時竊嫌站立於腳
    踏車前方約45度彎腰往下查看，左手並觸摸腳踏車，於11時
    47分11秒時，竊嫌仍站於腳踏車前方，惟90度彎腰雙手在腳
    踏車前輪附近操作，11時47分22秒許，竊嫌站立於腳踏車左
    邊正欲牽離該腳踏車情事，足見該竊嫌並非立即將腳踏車牽
    離現場，而係先對腳踏車有所動作始能順利將車子牽走，此
    情核與證人即被害人乙○○所述伊車輛有上鎖，需用鑰匙打
    開才能騎走等情相合。被告所辯腳踏車未上鎖一事已不足採
    信。且倘被告所述為真，則其大可直接將腳踏車牽走，何以
    於牽走腳踏車前需先彎腰查看，並對腳踏車有所動作?由此
    益見被告所辯不足採信。此外，復有照片23幀附卷可稽，本
    件事證明確，被告以剪刀剪斷腳踏車大鎖而竊取腳踏車情事
    ，應堪認定。
二、按刑法第321 條第1 項第3 款攜帶兇器加重竊盜罪，係以行
    為人攜帶兇器為其加重條件，此所謂兇器，其種類並無限制
    ，凡客觀上足對人之生命、身體、安全構成威脅，具有危險
    性之兇器均屬之；且祇須行竊時攜帶此種具有危險性之兇器
    為已足，並不以攜帶之初即有行兇之意圖為必要。查被告所
    使用破壞腳踏車大鎖之剪刀1 支雖未扣案，然該項工具質地
    堅硬且係屬尖銳之物，客觀上可對人之生命、身體、安全構
    成威脅，具有危險性，要屬刑法第321 條第1 項第3 款所定
    兇器無訛。核被告所為，係犯刑法第321 條第1 項第3 款加
    重竊盜既遂罪。又被告前因違反肅清煙毒條例案件，經臺灣
    高等法院高雄分院以81年上訴字1286號判處有期徒刑12年、
    4 年3 月，並定應執行刑15年，於81年9 月3 日入監執行，
    於88 年10 年14日假釋交付保護管束，假釋期間復犯施用毒
    品案件，經送觀察勒戒及強制戒治，上開假釋經撤銷，於90
    年2 月22日入監執行殘刑，嗣上開案件因減刑並定應執行刑
    為有期徒刑13年，於96年7 月16日縮刑期滿執行完畢情事，
    有台灣高等法院被告前案記錄表1 份在卷足憑，是其於受有
    期徒刑執行完畢後，5 年內故意再犯本件有期徒刑以上之罪
    ，為累犯，依刑法第47條第1項規定，加重其刑。爰審酌被
    告僅為個人一時所需而任意竊取他人代步之用之腳踏車，其
    行為實可非議，惟念及其事後坦承部分犯行，且本件失竊財
    物價值僅約新台幣1500元，已經被害人乙○○陳述在卷，價
    值非鉅等一切情狀，量處如主文所示之刑。此外，被告實施
    本件犯罪所用之剪刀1 支既未扣案，亦無積極事證足證係被
    告所有，或該工具現尚屬存在而未滅失，為免日後沒收困難
    ，爰不予宣告沒收，附此敘明。
據上論斷，應依刑事訴訟法第299 條第1 項前段，刑法第321 條
第1 項第3 款、第47條第1 項，判決如主文。
中    華    民    國    98    年    8     月    31    日
                  刑事第十庭    法  官    黃蕙芳
以上正本證明與原本無異。
如不服本判決應於收受判決後10日內向本院提出上訴書狀，並應
敘述具體理由。其未敘述上訴理由者，應於上訴期間屆滿後20日
內向本院補提理由書(均須按他造當事人之人數附繕本)「切勿逕
送上級法院」。
中    華    民    國    98    年    8     月    31    日
                                 書記官   黃振祐
附錄本判決論罪科刑之法條：
中華民國刑法第321條
犯竊盜罪而有左列情形之一者，處6 月以上、5 年以下有期徒刑
：
  一、於夜間侵入住宅或有人居住之建築物、船艦或隱匿其內而
      犯之者。
  二、毀越門扇、牆垣或其他安全設備而犯之者。
  三、攜帶兇器而犯之者。
  四、結夥三人以上而犯之者。
  五、乘火災、水災或其他災害之際而犯之者。
  六、在車站或埠頭而犯之者。
前項之未遂犯罰之。


司法院資訊處製作；財團法人民間司法改革基金會備份。
